【裁判字號】    95,上易,99
【裁判日期】    950523
【裁判案由】    債務人異議之訴等
【裁判全文】
臺灣高等法院臺中分院民事判決          95年度上易字第99號
上  訴  人  建通加油站股份有限公司
法定代理人  丁○○
訴訟代理人  丙○○
被  上訴人  台灣聯合環球石油股份有限公司
法定代理人  甲○○
訴訟代理人  朱文財  律師
複  代理人  陳瑾瑜  律師
            乙○○
上列當事人間債務人異議之訴等事件，上訴人對於民國95年01
月18日臺灣彰化地方法院94年度訴字第376號第一審判決提起上
訴，本院於95年05月09日言詞辯論終結，茲判決如下：
    主  文
上訴駁回。
第二審訴訟費用由上訴人負擔。
    事  實
一、上訴人聲明求為判決：(一)原判決廢棄。(二)請求確認被上訴人
    之台灣彰化地方法院94年度票字第27號裁定之本票債權新台
    幣1,209,927 元不存在。(三)台灣彰化地方法院民事執行處94
    年度執字第6798號強制執行程序，應予撤銷。(四)第一、二審
    訴訟費用由被上訴人負擔。其陳述除與原判決記載相同者予
    以引用之外，另補稱：
  (一)按審判所追求者，為公平正義之實現，如依各個事件之具體
    情事，不准許當事人提出新攻擊或防禦方法，顯失公平者，
    應例外准許當事人提出之，否則法院之裁判殆失其意義（修
    訂民事訴訟法第477 條第1項第6款之立法理由參照）。查依
    民事訴訟法第477條之1第1、2款規定，依照當事人一方預定
    用於同類契約之條款而訂定之契約，為減輕預定契約條款之
    當事人之責任，或加重他方當事人責任之約定，按其情形顯
    失公平者，該部分約定無效。所謂加重他方當事人之責任，
    乃係指一方預定之契約條款，為他方無磋商變更之餘地者；
    所稱按其情形顯失公平者，則係指依契約本質所生之主要權
    利義務，或按法律規定加以綜合判斷，有顯失公平之情形而
    言（最高法院94年度台上字第2340號民事判決參照）。本件
    觀諸被上訴人預定用於同類契約之兩造於92年08月15日簽署
    之合作經營契約書，其條款內容均以打字方式，且上開契約
    書第1頁第1行下方，印有『契約編號：字第號』等字樣，足
    徵系爭契約書確係由被上訴人預定適用於同類契約而事先擬
    定者，應屬民法第247條之1規定之附合契約無疑。系爭契約
    第14條第1、3項約定同屬契約當事人（甲、乙方）違約時所
    應負責任之條款，惟相較第1、3項之約定內容，顯見係屬減
    輕預定契約條款之當事人（即本件被上訴人）之責任，或加
    重他方當事人（即本件上訴人）責任之約定；亦即同屬違約
    之條款，一則有沒收履約保證金，一則確無之。且上訴人對
    系爭契約條款並無磋商變更之餘地；再者，依系爭契約本質
    所生之主要權利義務加以判斷，亦有顯失公平之情形。足見
    被上訴人以追求己方之最大利益為目標，而預先擬定不公平
    之「單方利益條款」即系爭契約第14條第一項，雖符合契約
    自由之外觀，然確悖離契約正義之要求，實屬契約自由之濫
    用，依民法第247條之一規定，足認系爭契約第14條第1項關
    於「沒收履約保證金」之約定應屬無效。
  (二)系爭契約第14條約定不在兩造簽約之『實質上』合意範圍內
    ：查兩造於91年03月28日簽訂之合作經營契約書（即第一份
    契約），與92年08月15日所簽訂本件系爭契約間，最大之利
    害差異即為系爭契約之第14條約定；而上訴人不可能於第一
    份契約『存續中』，另行與被上訴人簽訂對上訴人甚為不利
    之約定條款，且上訴人『實質上』亦未就系爭契約第14條約
    定，與被上訴人達成意思表示之一致。查上訴人之法定代理
    人丁○○於91年03月28日與被上訴人簽訂合作經營契約書前
    ，即罹有疾病，致身體稍有不適；嗣於第一份契約關係存續
    期間，丁○○即因身體不適之狀況更加明顯，且又遭遇客運
    公車駕駛不當所致傷害等不吉利事件，而萌生將與被上訴人
    合作經營之加油站業務讓與他人接手經營之念頭；此時，適
    逢被上訴人邀集相關之合作經營加油站負責人，並表達因油
    品由埃索轉換為台塑，而需在第一份契約關係尚存續中，再
    簽訂另一份合作經營契約書，惟因丁○○業已萌生上開念頭
    ，而無意願再簽訂，且將上揭想法告知被上訴人之法定代理
    人甲○○，是因甲○○對丁○○告知：將再簽訂之此份契約
    與前一份契約約定條款除契約存續期間延長至97年08月外，
    其餘並無不同，至於將再簽訂之契約第14條約定僅是形式上
    列載，而被上訴人需要擔任董事之上訴人形式上簽署，其他
    未擔任董監事之股東及非屬股東之加油站負責人才願意簽署
    ；另上訴人表示有意將加油站業務轉由他人接手經營乙事可
    再商議是否可由被上訴人接手等語，致丁○○於92年08月15
    日代表上訴人公司始再與被上訴人『形式上』簽訂本件系爭
    合作經營契約書。足見丁○○係代表上訴人以同第一份契約
    條款（除存續期間不同外）之意思表示而與被上訴人簽訂系
    爭契約，故系爭契約第14條（第一份契約條款並無此約定內
    容）確非在兩造『實質上』合意範圍內之約定，上訴人自不
    受該條款約定之拘束。是被上訴人主張依系爭契約第14條之
    約定得沒收履約保證金100萬元，顯無理由。
  (三)就是因為系爭契約第14條約定不是在兩造簽約的合意範圍內
    ，上訴人才會『光明正大地』將加油站業務讓與並出租予山
    隆公司接手經營後，以存證信函明確告知被上訴人；如果系
    爭契約第14條約定是在兩造簽約的『實質上』合意範圍之內
    ，上訴人必定會依系爭契約『第13條第2 項』之約定，先對
    被上訴人表示終止系爭契約之意思表示，或『偷偷摸摸的』
    出租給山隆公司，豈會以存證信函將出租情形明確告知被上
    訴人，致使被上訴人對上訴人主張沒收履約保證金。據此，
    益彰系爭契約第14條約定確實非在兩造簽約之『實質上』合
    意範圍內。
  (四)退步言，縱認系爭契約第14條約定係在兩造簽約『實質上』
    合意範圍內；惟系爭第14條第1項第3款之約定條款，必會發
    生限制類如被上訴人之交易相對人即本件上訴人將上開契約
    書所示之加盟站出租予訴外人山隆公司經營之事業活動為條
    件而與其交易之行為之效果；亦即被上訴人以上訴人將加油
    站出租他人營業為由，請求上訴人給付系爭履約保證金一百
    萬元，實無異限制上訴人自由決定事業活動之權利，自屬不
    公平之行為，而違反公平交易法第19條第6 款、第24條之強
    制禁止規定，應屬無效。從而，被上訴人以上開應屬無效之
    約定主張沒收系爭履約保證金，即無理由。
  (五)又縱認系爭契約第14條約定並未違反公平交易法之相關規定
    ，然原判決既認定系爭履約保證金本票，係於上訴人有違約
    時用為『賠償』使用，即應調查被上訴人有無因上訴人違約
    而受有損害及其損害之程度，以資認定被上訴人沒收履約保
    證金有無理由。但原審卻在『被上訴人尚未證明其受有損害
    及其損害之程度』之情狀下，即率為不利於上訴人之判決，
    自屬違誤。系爭履約保證金既為上訴人有違約時用為賠償使
    用，其性質自應與民法第249條第2款之定金有別，亦非屬附
    停止條件之給付。況本件上訴人已履行部分契約義務，故依
    民法第251 條之規定，應予酌減賠償金額。且系爭契約關係
    在被上訴人終止前，上訴人並無不能履行之情形，故被上訴
    人應僅能行催告上訴人履行契約義務之權利，自不能逕行沒
    收系爭履約保證金，如認被上訴人逕行沒收系爭履約保證金
    為有理由，即難謂與『公平原則』相符。況依系爭契約第14
    條約定：「甲方（即本件被上訴人）得視情節輕重：：：」
    ，準此，被上訴人自應證明並說明上訴人將加油站出租予山
    隆公司之情節『輕重為何』，惟被上訴人並無證明並說明之
    ，是以被上訴人主張逕行沒收系爭履約保證金，尤難認與『
    公平原則』相符。
  (六)另契約文字業已表示當事人真意，無須別事探求者，即不得
    反捨契約文字而更為曲解（最高法院17年上字第1118號判例
    意旨）。兩造於92年08月15日簽立「合作經營契約書」所附
    「加盟T-UP 通路聯盟CIS賠償責任保證書」即明文載以：有
    關商標、服務標章、企業識別標示之製作工程費用由被上訴
    人分60個月攤提，惟上訴人若終止合約，應依不足使用月份
    返還該筆費用。顯見上開保證書所載文字已明確表示兩造之
    意思，自不得捨契約文字而更為不同之解釋，故被上訴人所
    辯，實無足採。本件『上訴人並無終止』上開合作經營契約
    關係，原判決卻以『被上訴人』終止契約，認為上訴人應返
    還尚未攤提之招牌製作費用，自屬理由矛盾。又被上訴人可
    將上訴人所使用之企業識別標示塗銷或拆除『再利用（即拆
    回之企業識別標示等尚有剩餘價值存在）』，故上訴人應無
    需負攤提招牌製作費用之責任。而縱使認為被上訴人請求上
    訴人返還招牌製作攤提費用為有理由，惟原判決所為計算亦
    屬有誤，正確之金額應為184735元，其計算方式為：335882
    （即廣告招牌製作費用）÷60（攤提月數）×33（即未攤提
    之月數）＝184735（即未攤提之廣告招牌製作費用）。
二、被上訴人聲明求為判決：(一)上訴駁回。(二)第二審訴訟費用由
    上訴人負擔。其陳述除與原判決及前審判決記載相同者予以
    引用之外，另補稱：
  (一)兩造所訂系爭契約書第14條第1項第3款，係約定乙方（即上
    訴人）將本契約之權利或義務讓與第三人，或將本契約加盟
    站出租、讓與或委託第三人經營者，視為違約。此項約定完
    全係基於合作經營之契約宗旨所訂立，目的在鞏固雙方之合
    作經營基礎，此乃屬合作經營下，基於一般誠信原則均須遵
    守之基本原則，否則，合作之一方可以恣意將其合作之客體
    及標的物，隨意出租、讓與或委託第三人經營，則經營者變
    異為第三人後，原簽訂之合作經營契約書，豈非蕩然無存，
    而全然喪失雙方最初簽訂合作經營契約書之本意？是兩造簽
    訂之系爭契約書第14條第1項第3款之約定，並無任何上訴人
    所指之違反公平交易法規定之不公平情事甚明。
  (二)按當事人於本契約外為確保其契約之履行起見，同時或事後
    另以契約訂定違約金之給付，依其內容給付只以違約為條件
    ，並非有預定賠償損害之性質，最高法院著有42年台上字第
    624號判例可稽。兩造於系爭契約書第14條第2項已明白約定
    ，該履約保證金一百萬元，係為確保本契約之履行而開立，
    供作履約之擔保，如乙方（即上訴人）違反本契約規定，甲
    方即得執行該本票用為乙方違約之賠償。由上揭關於履約保
    證金約定之文字可知，本件履約保證金，事實上係為確保契
    約履行所約定之保證金，而非有預定賠償損害之性質，故依
    上開最高法院判例意旨，僅須上訴人有違約之情事，被上訴
    人依約即得按該契約約定，將其履約保證金之本票予以執行
    ，職故，被上訴人對於上訴人之違約究竟造成何種損害，以
    及損害程度等節，理應無舉證之必要。惟被上訴人仍願就上
    訴人之違約，導致被上訴人遭受台塑石化股份有限公司沒收
    履約保證金一百萬元之損害乙節提出證明，證明被上訴人確
    實已因上訴人片面違約，而付出一百萬元之賠償金屬實，祈
    弭平上訴人心中之不鳴之音，持平而論，被上訴人執行上訴
    人開立之一百萬元履約保證金本票，何來不公平之有？
  (三)又兩造於合作經營契約書後所附「加盟T-UP 通路聯盟CIS賠
    償責任保證書」上所載之文字，其上固僅記載「本公司若與
    『T-UP通路聯盟』終止合約」，願依不足使用月份返還該筆
    費用」等文字，惟由該段文字即可知悉在上訴人公司於未有
    違約情事時，即已課予上訴人公司應予攤還招牌費用之責任
    ，則舉輕以明重，可知此項招牌費用之返還責任，在上訴人
    違約之際，更有要求上訴人返還之必要，否則，豈非形同助
    長加盟站盡量違約之情勢？此當非公平法理之所能見容。上
    訴人徒以文字解釋招牌費用之攤提責任，實非允當，請駁回
    其上訴。
    理  由
一、上訴人起訴主張：伊為加油站業者、被上訴人為供油商，兩
    造於92年08月15日簽立系爭「合作經營契約書」，由被上訴
    人負責供油，並約定伊如於契約期限內因故欲停止營業，應
    於一個月前以書面通知被上訴人，以終止契約，且為確保契
    約之履行，於系爭契約第14條第2項規定，伊於簽約時即開
    立票面金額100萬元之本票一紙交付予被上訴人作為履約保
    證金，及另交付面額50萬元之本票一紙作為攤提招牌製作費
    之擔保，伊若有違約，被上訴人即可就該本票取償。伊嗣因
    被上訴人提供油品不穩定，數度發生斷油情形，及伊因故無
    法繼續經營加油站，而擬將加油站出租他人經營，特於93年
    09月21日以存證信函將此情通知被上訴人，嗣後伊將加油站
    出租予他人，惟他人不願意繼續向被上訴人購油。被上訴人
    知悉伊將加油站出租予他人後，即對伊終止合作經營契約，
    並要求伊賠償履約保證金100萬元及招牌製作費攤提尚欠餘
    款209,927元，並持前述伊所簽發面額100萬元、50萬元之本
    票，向原審法院聲請裁定准予執行，經該院核發94年度票字
    第27號裁定核准後，聲請強制執行伊之財產（同院94年度執
    字第6798號）。被上訴人以伊將加油站出租他人營業，及未
    向其購油為由，要求伊給付履約保證金即本票面額之100萬
    元，無異限制伊中途終止向被上訴人購油之權利，顯然違反
    公平交易法第19條第6款、第24條之強制禁止規定，被上訴
    人自不得基於前述約定，對伊請求給付100萬元之違約金；
    另上訴人既係因加油站出租他人營業而停止向被上訴人購油
    ，及依「合作經營契約書」附件之「加盟站管理規章」第7
    條第6款之規定，被上訴人自可將伊所使用之企業識別標示
    塗銷或拆除，伊應無須攤提招牌製作費之情事，被上訴人不
    得向伊請求給付攤提33個月招牌製作費209,927元，故被上
    訴人對伊並無1,209,927元之本票債權。為此乃提起本訴，
    請求確認被上訴人對伊之前開94年度票字第27號裁定之本票
    債權1,209,927元不存在，原審法院民事執行處94年度執字
    第6798號強制執行程序，應予撤銷等語。
二、被上訴人則以：兩造簽訂系爭契約，係雙方於歷經油品自由
    化之過渡期間後，由上訴人仔細斟酌思考約款條件後，始本
    於其自由意願簽訂之契約。系爭契約於第14條第1 項第2、3
    款明白約定，上訴人停止向被上訴人購油，及上訴人未經被
    上訴人書面同意，將本契約加盟站出租第三人經營者，即視
    為違約，被上訴人得終止契約、請求損害賠償，並得沒收履
    約保證金。上訴人既於合約存續期間之93年9月7日，在未得
    被上訴人同意下，即將其加油站出租予第三人，並自93年10
    月間停止購油，顯已違反系爭契約，被上訴人據此終止系爭
    契約，並請求上訴人給付履約保證金100 萬元即屬有據。又
    系爭契約書所附「加盟T-UP 通路聯盟CIS賠償責任保證書」
    ，明白約定有關商標、服務標章、企業識別標示之製作工程
    費用由被上訴人分60個月攤提，惟上訴人若終止合約，應依
    不足使用月份返還該筆費用，被上訴人為上訴人所支出之廣
    告費用，計為335,882元，因可歸責上訴人之事由，致本件
    系爭契約終止，上訴人公司因購油未滿60個月，理應返還未
    攤提完畢之招牌制作費，扣除已攤提27個月之125,955 元，
    上訴人尚需返還未攤提之33個月製作費用，計209,927 元，
    是被上訴人請求上訴人返還此部分費用自屬有據，被上訴人
    自可執行上訴人交付之本票等語，資為抗辯。
三、查上訴人主張兩造於92年08月15日簽立系爭契約，且為確保
    契約之履行，上訴人於簽約時即開立票面金額100萬元之本
    票一紙交付予被上訴人作為履約保證金，及開立面額50萬元
    之本票一紙作為攤提招牌製作費之擔保，嗣後上訴人將加油
    站出租予他人，因他人不願意向被上訴人繼續購油，被上訴
    人知悉後即對上訴人終止契約，並要求上訴人賠償履約保證
    金100萬元及招牌製作費攤提尚欠餘款209,927元，因而持前
    述上訴人所簽發面額100萬元、50萬元之本票，向原審法院
    聲請裁定准予執行，經該院核准後聲請強制執行上訴人財產
    之事實，為被上訴人所不爭執，復有上訴人提出系爭契約書
    影本、存證信函影本3紙、律師函影本、原審法院准予強制
    執行裁定影本、原審法院民事執行處函影本等附卷可稽，自
    堪信為真實。惟被上訴人以前情抗辯，則兩造爭執之重點即
    在於：系爭契約約定上訴人給付履約保證金本票面額100萬
    元，是否有限制上訴人中途終止向被上訴人購油之權利，而
    違反公平交易法有關限制競爭之強制禁止規定？上訴人將加
    油站轉租他人情事，是否有違反契約約定？被上訴人沒收履
    約保證金有無理由？被上訴人請求上訴人返還招牌製作攤提
    費用有無理由？金額若干？爰分析說明如下：
  (一)按公平交易法第19條第6 款規定：不正當限制交易相對人之
    事業活動為條件，而與其交易之行為，而有限制競爭或妨礙
    公平競爭之虞者，事業不得為之。同法第24條規定：除本法
    另有規定者外，事業亦不得為其他足以影響交易秩序之欺罔
    或顯失公平之行為。另行政院公平交易委員會於89年06月29
    日石油管理法公布施行前第451 次委員會議通過「公平交易
    法對於油品市場全面自由化前供油行為規範說明」，其中規
    範說明第2點第2項限制終止契約之行為：「於油品市場全面
    自由化前，新進供油業者尚未完全參進市場之際，油品供應
    業者與其交易相對人所訂之供油契約中，宜賦予加油站、油
    品經銷商或大宗用戶等，可經預告終止契約之權利，以免妨
    礙新進業者參進市場，造成限制競爭之效果。倘油品供應業
    者未在契約中明訂加油站業者之契約終止權，或以契約終止
    時得請求高額賠償等方式，無正當理由限制交易相對人中途
    終止契約之權利，而有限制競爭或妨礙公平競爭之虞者，則
    將涉及以不當限制交易相對人之事業活動為條件。而與其交
    易之行為，將有違反公平交易法第19條第6 款規定之虞」，
    有該委員會94年08月19號公貳字第0940006906號函在卷可參
    。是供油業者有否藉給付高額履約保證金以限制加油站業者
    中途終止購油之權利，而違反公平交易法有關限制競爭之強
    制禁止規定，其標準即在於「供油契約有無賦予加油站業者
    終止契約之權利？是否無正當理由利用高額履約保證金約束
    業者中途終止契約之權利？以憑判斷。
  (二)本件被上訴人抗辯稱兩造所簽系爭契約，係簽於92年08月15
    日之油品自由化以後，為上訴人所不爭執。又系爭契約第13
    條第2項約定，上訴人如因故停止營業，可於1個月前書面通
    知被上訴人以終止契約，另依系爭契約第14條第2 項約定，
    履約保證金本票係由上訴人交付被上訴人，於上訴人有違約
    時，執行該本票作為上訴人違約之賠償，均有系爭契約書所
    載各該條款可憑。故系爭契約係在油品自由化以後簽定，且
    上訴人可於一個月前書面通知被告終止契約，被上訴人顯已
    合理賦予上訴人得終止契約之權利，而履約保證金本票，係
    於上訴人有違約時作為賠償使用，並無因該本票致約束上訴
    人中途終止契約之效果，自均核與前揭違反公平交易法有關
    限制競爭之強制禁止規定情事不合。上訴人復未舉證被上訴
    人有其他違反公平交易法情事，其主張交付被上訴人履約擔
    保金本票之約定，有違法律強制競止規定而無效，尚非有據
    ，殊無足取。
  (三)又系爭契約第14條第1項第3款明文約定「乙方（即上訴人）
    於未經被上訴人書面同意，將本契約加盟站出租、讓與或委
    託第三人經營者」，即視為違約，被上訴人得視情節輕重終
    止契約，請求損害賠償，並得沒收履約保證金。而上訴人係
    於93年9月7日，在未經通知被上訴人、得被上訴人同意之情
    形下，即自行與訴外人山隆通運股份有限公司簽訂「加油站
    經營租賃契約書」，將加油站轉租他人，並於台灣台中地方
    法院所屬民間公證人吳宜勳事務所，以93年度中院公宜字第
    739 號公證書完成公證，此為上訴人所不否認，復有該公證
    書影本附卷可憑。俟上訴人完成上揭簽約及公證程序後，上
    訴人始於同年9月21日以北斗郵局第173號存證信函，通知被
    上訴人擬將加油站轉予他人經營。準此，上訴人在未得被上
    訴人同意前，即與第三人山隆公司簽訂租賃及經營權讓與契
    約，則被上訴人依契約第14條第1項第3款之規定，作為終止
    本件系爭契約之事由，即屬有據。
  (四)另被上訴人為上訴人製作廣告招牌完成，製作費用計為3358
    82元，已由被上訴人於91年07月結清製作費用完畢，有上訴
    人簽收之91年07月16日工程結算驗收明細表影本、91年07月
    22日統一發票影本在卷可稽，上訴人爭執早於91年03月間招
    牌即製作完成並開始攤提，與前揭完成驗收之結算明細不符
    ，自無足採。又依系爭契約書所附「加盟T-UP通路聯盟CIS
    賠償責任保證書」，明白約定有關商標、服務標章、企業識
    別標示之製作工程費用由被上訴人分60個月攤提，惟上訴人
    若終止合約，應依不足使用月份返還該筆費用，而上訴人僅
    攤提27個月，詳如前述。是依「加盟T-UP通路聯盟CIS賠償
    責任保證書」之約定，被上訴人主張上訴人尚需返還未攤提
    之33個月製作費用，即屬可採。又依所得稅法第54條、營利
    事業所得稅查核準則第95條第7 項關於營利事業固定資產之
    折舊計算式得出廣告招牌之殘值為55,980 元（335882/5＋1
    ），由實際廣告招牌成本扣除此殘值後，則每月應攤提之費
    用為4,665元（000000-00000=279902，279902/60＝4665）
    ，被上訴人業已攤提之費用計125,955元（4665*27＝125955
    ），故上訴人應返還尚未攤提之製作費用為209,927元（
    000000-000000= 209927），是被上訴人請求上訴人返還此
    部分費用，亦為有理由。
四、綜上所述，本件系爭契約約定上訴人給付履約保證金本票面
    額100 萬元，並無違反公平交易法有關限制競爭之強制禁止
    規定。因上訴人將加油站轉租他人，違反系爭契約約定，被
    上訴人依約自可沒收履約保證金100萬元，並請求上訴人返
    還招牌製作攤提費用209,927元。被上訴人據此向原審法院
    聲請裁定本票准許強制執行，經該院以94年度票字第27號裁
    定後，聲請強制執行上訴人之財產，於法尚無不合。上訴人
    訴請確認被上訴人對上訴人之原審法院94年度票字第27號裁
    定之本票債權1,209,927元不存在，原審法院民事執行處94
    年度執字第6798號強制執行程序，應予撤銷，為無理由，不
    應准許。原審為上訴人敗訴之判決，並無不合。上訴意旨指
    摘原判決不當，求予廢棄改判，為無理由，其上訴應予駁回
    。
五、兩造其餘攻擊防禦方法，經本院斟酌後，認為均不足以影響
    本件判決結果，爰不一一論列，併此敘明。
六、據上論結，本件上訴為無理由，依民事訴訟法第449條第1項
    、第78條，判決如主文。
中    華    民    國    95    年    5    月    23     日
                      民事民五庭審判長法  官  陳滿賢
                                      法  官  邱森樟
                                      法  官  古金男
以上正本係照原本作成。
不得上訴。
                                      書記官  詹錫朋
中    華    民    國    95    年    5     月    25    日
                                                      Ｈ


司法院資訊處製作；財團法人民間司法改革基金會備份。
